臺灣高等法院花蓮分院刑事判決
上　訴　人
即　被　告　乙○○
上　訴　人
即　被　告　丙○○
上二人共同
選任辯護人　吳明益律師
　　　　　　林政雄律師
上列上訴人即被告因詐欺案件，不服臺灣花蓮地方法院95年度花
易字第51號中華民國95年12月27日第1審判決（起訴案號：臺灣
花蓮地方法院檢察署95年度偵字第3987號），提起上訴，本院判
決如下：
    主  文
原判決關於乙○○被訴詐欺罪部分撤銷。
乙○○共同連續意圖為自己不法之所有，以詐術使人將本人之物
交付，累犯，處有期徒刑捌月。
丙○○之上訴駁回。
丙○○緩刑二年。
    事實及理由
一、檢察官起訴被告2人共同趁老邁的被害人汪善鴻不瞭解電器
    產品價格，分別4次向被害人高價兜售電器產品，而詐取款
    項共147萬元，被告2人否認犯行，原審以被告根本不是從事
    電器產品的人員，賣給被害人的價格明顯偏高為理由，判處
    乙○○有期徒刑10月，丙○○有期徒刑4月。被告2人上訴。
    本案經本院審理結果，認第1審以上訴人即被告犯刑法第339
    條第1項之詐欺罪，分別判處罪刑，並就丙○○部分諭知易
    科罰金折算之標準，除乙○○量刑尚有未當，由本院撤銷改
    判外，其餘認事用法及量刑均無不當，應予維持，並引用第
    1審判決書記載之事實、證據及理由如附件。
二、被告2人上訴再否認犯行，並且辯稱並沒有告知義務，因此
    不構成不作為之詐欺犯。但查被告2人係積極地利用被害人
    將近80歲高齡，對於電器商品價格不熟悉，並且誆稱電視收
    視不良的原因，必須改用根本不需要使用的設備等方式讓被
    害人陷於錯誤，被告2人的行為並非不作為犯，被告所辯不
    可採信，被告2人上訴否認犯行為無理由，應予駁回。
三、但查被告2人於本院審理期間，已經賠償被害人的損害80萬
    元，有和解書附卷可參，且被告2人為夫妻，已經育有1子，
    經濟狀況並不良好等情，原審未及審酌上情，本院認為被告
    乙○○部分以量處有期徒刑8月為適當，應由本院撤銷改判
    。另外被告丙○○（下稱被告）部分，則因為未曾受有期徒
    刑以上刑之宣告，有臺灣高等法院被告前案記錄表附卷可證
    ，本院認所宣告之刑以暫不執行為當，而被告犯後，刑法第
    74 條雖然有修正，但對於被告得否宣告緩刑，並無不同，
    因此仍應適用95年修正後刑法第74條第1項第1款之規定宣告
    緩刑。
四、據上論結，應依刑事訴訟法第373條、第368條、第369條第
    1項、第364條、第299條第1項前段、刑法第339條第1項、第
    74條第1項第1款、第47條第1項判決如主文。
本案經檢察官甲○○到庭執行職務。
中　　華　　民　　國　　96　　年　　6 　　月　　6 　　日
                  刑事庭審判長 法  官 謝志揚
                               法  官 林慶煙
                               法  官 賴淳良
以上正本證明與原本無異。
本件不得上訴。
                               書記官 邱廣譽
中　　華　　民　　國　　96　　年　　6　 　月　　6 　　日
附錄：本案論罪科刑法條全文
刑法第339條第1項（普通詐欺罪）
意圖為自己或第三人不法之所有，以詐術使人將本人或第三人之
物交付者，處5年以下有期徒刑、拘役或科或併科1千元以下罰金
。
刑法第74條第1項第1款：
受2年以下有期徒刑、拘役或罰金之宣告，而有下列情形之一，
認以暫不執行為適當者，得宣告2年以上5年以下之緩刑，其期間
自裁判確定之日起算：
一、未曾因故意犯罪受有期徒刑以上刑之宣告者。
刑法第47條第1項：
受徒刑之執行完畢，或一部之執行而赦免後，五年以內故意再犯
有期徒刑以上之罪者，為累犯，加重本刑至二分之一。
